臺灣高等法院臺中分院刑事裁定
                                      103年度抗字第103號
抗  告  人
即  被  告  陳孟琳



選任辯護人  李昶欣律師
上列抗告人因違反毒品危害防制條例案件，不服臺灣南投地方法
院中華民國103年2月13日第一審羈押裁定（103年度聲字第101號
），提起抗告，本院裁定如下：
    主       文
抗告駁回。
    理       由
一、抗告意旨略以：抗告人即被告陳孟琳（下稱被告）罹患多重
    慢性疾病，89年間經草屯療養院診斷患有精神分裂症，90年
    竹山秀傳醫院診斷患有心臟病、甲狀腺亢進，92年脊椎長骨
    刺，93年、101年南投署立醫院先後經抽血篩檢驗出000、B
    、C肝，目前均有持續長期服用藥物控制穩定病情，唯102年
    10至11月經由嘉義榮民醫院檢查罹患乳房惡性腫瘤，非保外
    治療，顯難痊癒，為此依刑事訴訟法第114條規定，聲請具
    保新臺幣20萬元後停止羈押、責付或限制住居替代羈押等語
    。
二、按被告經法官訊問後，認為犯罪嫌疑重大，而有左列情形之
    一，非予羈押，顯難進行追訴、審判或執行者，得羈押之︰
    逃亡或有事實足認為有逃亡之虞者。有事實足認為有湮滅
    、偽造、變造證據或勾串共犯或證人之虞者。所犯為死刑
    、無期徒刑或最輕本刑為五年以上有期徒刑之罪者，刑事訴
    訟法第101條第1 項定有明文。是對被告所執行之羈押，其
    本質上係屬為保全被告使刑事訴訟程序得以順利進行或為保
    全證據或為擔保嗣後刑之執行程序而對被告所實施剝奪其人
    身自由之強制處分，是被告有無羈押之必要，當由法院以有
    無上述羈押之目的而依職權進行目的性裁量。經查本件被告
    因違反毒品危害防制條例第4條第1項販賣第一級毒品罪嫌重
    大，且經原審訊問後認被告供述情節先後不一，有勾串共犯
    或證人之虞，又所犯為最輕本刑5年以上有期徒刑之罪，非
    予羈押，顯難進行審判、執行，而有羈押必要，於103年2月
    11日起執行羈押在案。本院依原審訊問結果，認被告有勾串
    共犯或證人之虞，若改命被告具保、責付或限制住居等侵害
    較小之手段，不足以確保審判程序之順利進行；且本件被告
    所涉罪嫌，其所為影響社會治安甚鉅，衡酌本案審理進度、
    司法追訴之國家與社會公益、被告人身自由之私益，認對被
    告予以羈押應屬適當、必要，因認本件羈押事由及必要性存
    在，不能因具保、責付、限制住居等替代手段而使之消滅，
    為確保日後審判、執行程序，認有羈押之必要，原審法院據
    以認定被告有羈押之必要，駁回被告具保停止羈押之聲請，
    經核並無不當。至被告抗告意旨謂其罹患多重慢性疾病一節
    ，經法務部○○○○○○○○檢送被告於102年9月14日、同月16日、
    同月23日、同月24日、同月26日、同年10月3日、同年12月1
    6日、同月19日、同月25日、同月26日、同月30日、同月31
    日、103年1月2日、同月9日、同年2月13日、同月17日、同
    月20日、同月24日、同月27日之就診紀錄（見本院卷第20至
    25頁），均無被告因精神分裂症、心臟病、甲狀腺亢進、乳
    房惡性腫瘤等疾患求診之情事，自難認被告患有非保外治療
    顯難痊癒之疾病。從而被告並無符合刑事訴訟法第114條各
    款所列之情形，其所持聲請停止羈押之事由，自屬無據。本
    件抗告為無理由，應予駁回。
據上論斷，應依刑事訴訟法第412條，裁定如主文。
中　　華　　民　　國　 103　　年　　3 　　月　　3 　　日
            刑事第五庭  審判長法  官  趙  春  碧
                              法　官  楊  文  廣
                              法　官  鄭  永  玉
上列正本證明與原本無異。
不得再抗告。

                              書記官  黃  粟  儀

中　　華　　民　　國　 103　　年　　3 　　月　　3 　　日